【裁判字號】    90,交抗,485
【裁判日期】    901212
【裁判案由】    違反道路交通管理處罰條例
【裁判全文】
臺灣高等法院刑事裁定                              九十年度交抗字第四八五號
    抗  告  人
    即受處分人  甲○○
右抗告人因違反道路交通管理處罰條例案件，不服臺灣板橋地方法院九十年交聲字第
六八０號，中華民國九十年九月二十八日第一審裁定，提起抗告，本院裁定如左：
    主  文
抗告駁回。
    理  由
一、按汽車駕駛人，行經有燈光號誌管制之交岔路口闖紅燈者，處六百元以上一千二
    百元以下罰鍰，道路交通管理處罰條例第五十三條，定有明文。又汽車駕駛人違
    反上開規定，並記違規點數三點，同條例第六十三條第一項第三款亦定有明文。
二、抗告意旨以伊於八十九年一月二十六日晚上十一時三十分許，沿金城路往三峽方
    向行駛，警方巡邏車即與抗告人之計程車同行，嗣到達中央路二段與中正路、光
    明路口時，抗告人由中央路右轉中正路、光明路時停了一下，再右轉至中央路與
    和平路口時，突遭警攔停開單告發伊闖紅燈，伊不服拒絕簽收，而於八十九年二
    月十日接獲闖紅燈之告發單，即於法定期間內向台北區樹林監理所依法提出申訴
    ，嗣於九十年七月十七日始收到加重處罰違規之裁決書，其間已通過一年一次之
    驗車，抗告人均未經告知有何違規未繳或欠稅之情形，致未能有說明申辯之機會
    而影響權益，爰請求撤銷原裁定云云。
三、經查：本件抗告人即受處分人甲○○（以下簡稱抗告人）於八十九年一月二十六
    日晚上十一時四十分許，駕駛７Ｌ─四○一號營業小客車，途經臺北縣土城市○
    ○路、中央路口時，適紅燈號誌已顯示，仍強行闖紅燈之事實，有舉發違反道路
    交通管理事件通知單、違反道路交通管理事件裁決書各一紙在卷可考，並經原審
    傳喚當場舉發之警員陳梓松到庭證稱：「當時我們巡邏車是跟在異議人計程車後
    面，當地路口中央路紅燈時並沒有右轉燈號，只有光明街路口紅燈時才有右轉燈
    號，我確定異議人計程車是在中央路紅燈時違規右轉，並非綠燈右轉時才變換為
    紅燈‧‧‧當時是深夜寒流來襲人車稀少，我們在很遠之前就看到紅燈，並踩煞
    車慢車，距離異議人的計程車約二十公尺左右，中間並沒有其他車輛阻隔，不可
    能看錯」等語證述明確，再參酌本件抗告人既係當場為警攔停，舉發之警員並無
    任意誣指之理，足認抗告人有闖紅燈之行為甚明，原審以原處分機關依道路交通
    管理處罰條例第五十三條規定，裁處罰鍰一千二百元即新台幣三千六百元，並記
    違規點數三點，並無不當，而依道路交通案件處理辦法第十九條規定，裁定駁回
    其異議，核無不合，抗告人仍執陳詞，指摘原裁定不當，為無理由，應予駁回。
據上論斷，應依道路交通案件處理辦法第二十五條、第二十六條，刑事訴訟法第四百
十二條，裁定如主文。
中      華      民      國    九十      年    十二      月     十二     日
                              臺灣高等法院刑事第十五庭
                                  審判長法  官  房  阿  生
                                        法  官  雷  元  結
                                        法  官  鄧  振  球
右正本證明與原本無異。
不得再抗告。
                                        書記官  洪  秋  帆
中      華      民      國    九十      年    十二      月      十三    日


司法院資訊處製作；財團法人民間司法改革基金會備份。
